臺灣高等法院臺中分院刑事裁定　　　　　　　　　　九十一年度毒抗字第五○二號
　　抗　告　人　甲○○
　　即　被　告
右抗告人因違反毒品危害防制案件，經檢察官聲請觀察勒戒，不服臺灣臺中地方法院
中華民國九十一年五月三十日第一審裁定（九十一年度毒聲字第一四九八號，聲請案
號：台灣台中地方法院檢察署九十年度觀聲字第六六四號），提起抗告，本院裁定如
左：
    主  文
抗告駁回
    理  由
一、按犯毒品危害防制條例第十條之罪者（施用第一級、第二級毒品），應先將被告
    送勒戒處所觀察勒戒，毒品危害防制條例第二十條第一項及觀察勒戒處分執行條
    例第三條第一項定有明文。
二、本件抗告意旨略以：抗告人甲○○從未接觸任何毒品，於九十年底至九十一年一
    月間，因感冒至私人西藥房購買成藥服用，致尿液中有毒品反應云云。
三、經查本件檢察官聲請意旨略以：被告甲○○，於民國九十一年一四日或其前四日
    內某時，施用第二級毒品安非他命，經警於同年一月四日晚十時許查獲之事實，
    有彰化縣衛生局出具之煙毒尿液檢驗成績書一紙附卷可稽，爰依毒品危害防制條
    例第二十條第一項及觀察勒戒處分執行條例第三條第一項規定，聲請裁定將被告
    送勒戒處所觀察、勒戒等語。原審法院以被告於遭查獲當日所採集之尿液經送檢
    驗結果，確呈甲基安非他命陽性反應，亦有彰化縣衛生局煙毒尿液檢驗成績書一
    紙在附可資佐證，足見被告確有前開施用二級毒品安非他命之犯行。因而認檢察
    官之聲請為正當，依毒品危害防制條例第二十條第一項、觀察勒戒處分執行條例
    第三條第一項規定裁定將被告送勒戒處所觀察勒戒，於法並無不合，抗告人以曾
    服用感冒成藥致尿液中驗出甲基安非他命成分，否認有施用甲基安非他命之行為
    。但本院將抗告人所提出之斯斯感冒膠囊、友露安液、治傷風液及十顆完整藥錠
    及二個半顆藥錠等藥物，送請行政院衛生署管制藥品管理局檢驗，認斯斯感冒膠
    囊、友露安及治傷風均為原封包裝，故未予檢驗，經查行政院衛生署之藥品許可
    登記資料，前述藥品不含甲基安非他命或可代謝成甲基安非他命之成分。其餘藥
    錠亦未檢出甲基安非他命或可代謝成甲基安非他命之成分，故服用該等藥物，均
    不致檢出安非他命、甲基安非他命陽性反應。此有該局九十一年九月二十三日管
    檢字第一０九二六四號函可憑。抗告人以服用上開成藥致尿液檢出甲基安非他命
    成分，顯然無據。抗告人之抗告為無理由，應予駁回。
四、據上論斷，應依刑事訴訟法第四百十二條，裁定如主文。
中      華      民      國      九十一    年    九    月      三十      日
                                    臺灣高等法院臺中分院刑事第九庭
                                          審判長法  官  陳  筱  珮
                                                法  官  康  應  龍
                                                法  官  趙  春  碧
右正本證明與原本無異。
不得再抗告。
                                                書記官  陳  文  琴
中      華      民      國    九十一     年      十       月     一     日
                                                                        Ｆ
